臺灣臺中地方法院刑事附帶民事判決
110年度智附民字第13號
原      告  阿迪達斯公司

法定代理人  黃淑芬
原      告  彪馬歐洲公開有限責任公司

法定代理人  於保羅
上二人共同
送達代收人  謝尚修律師
共      同
訴訟代理人  謝尚修律師
複 代 理人  吳建寰律師  
            謝逸文律師
被      告  張昭榆
上列被告因違反商標法案件（110年度智易字第27號），經原告
提起刑事附帶民事訴訟，本院判決如下：
    主  文
一、被告應給付原告阿迪達斯公司新臺幣壹拾肆萬元，及自民國
    一一０年五月二十七日起至清償日止，按年息百分之五計算
    之利息。
二、被告應給付原告彪馬歐洲公開有限責任公司新臺幣壹拾肆萬
    元，及自民國一一０年五月二十七日起至清償日止，按年息
    百分之五計算之利息。
三、被告應將侵害原告阿迪達斯公司、彪馬歐洲公開有限責任公
    司商標權情事之刑事附帶民事訴訟判決主文內容以長二十五
    公分、寬一十九公分之篇幅、十號細明體字體，分別登載於
    含自由時報、聯合報、中國時報全國版面之首頁下半頁各壹
    日。
四、本判決得假執行。
    事實及理由
壹、程序方面： 
一、按民事事件涉及外國人或外國地者，為涉外民事事件，內國
    法院應先確定有國際管轄權，始得受理，次依內國法之規定
    或概念，就爭執之法律關係予以定性後，決定應適用之法律
    （即準據法）（最高法院98年度台上字第2259號民事判決參
    照）。又按國際私法上關於國際管轄權之決定，係依各國司
    法實務之發展及準用或類推適用內國民事訴訟法上關於定管
    轄權之原則而定。而我國涉外民事法律適用法並無明文規定
    國際管轄權，自應類推適用民事訴訟法之規定（最高法院97
    年度台抗字第185號裁定、98年度台上字第2259號判決參照
    ）。再按訴訟，由被告住所地之法院管轄，民事訴訟法第1
    條第1項亦有明文。查原告為外國法人，是本件為涉外民事
    事件，而被告之住居所地在臺中，屬本院管轄區域內，揆諸
    前揭說明，本院對於本件涉外民事事件應有國際管轄權。
二、次按以智慧財產為標的之權利，依該權利應受保護地之法律
    ，涉外民事法律適用法第42條第1項定有明文。本件原告主
    張其依我國商標法取得商標權，遭被告在我國侵害其商標權
    ，則我國法院應依我國商標法決定原告在我國有無權利，以
    解決在我國應否保護及如何保護之問題。是本件關於侵害商
    標權之準據法，即應依中華民國之法律。
貳、實體方面
一、原告主張：
(一)原告阿迪達斯公司、彪馬歐洲公開有限責任公司（下稱彪馬
    公司）均為世界知名品牌，已向我國經濟部智慧財產局申請
    註冊如附表所示之商標，取得指定使用於如附表「指定使用
    之商品類別」欄所示商品之商標權，現仍於商標專用期間，
    被告明知該等註冊商標未經原告之同意或授權，不得使用相
    同或近似之商標於指定商品上，亦不得販賣、意圖販賣而陳
    列、輸出或輸入，竟自民國109年9月中旬某時許起，在臺中
    市○○區○○路0段000號之太原夜市內，以擺攤之方式，販售仿
    冒上述商標之衣服、褲子等商品，供不特定人選購，並以每
    件100元之代價出售。嗣經警於109年10月9日晚間9時40分許
    ，在上開太原夜市查獲，並扣得如附表所示之仿冒商標商品
    ，被告違反商標法之犯行，業經臺中地檢署檢察官以110年
    度偵字第10798號案件提起公訴，爰依商標法第69條第3項、
    第71條第1項第3款規定請求損害賠償，另依民法第195條第1
    項規定請求被告將刑事附帶民事訴訟判決主文內容全部刊登
    於新聞紙，以回復原告名譽。
(二)被告於偵查中主張商品之零售單價為100元，原告阿迪達斯
    公司、彪馬公司綜合考量被告之犯罪情節、犯後未曾主動與
    原告表示歉意或商議賠償事宜、被告行為具有長期反覆性、
    原告等之商標係世界知名商標，並參酌本案查獲仿冒商標商
    品數量，以1400倍倍作為倍數基礎，分別請求被告賠償21萬
    元（計算式：100×1400＝140000）等語。
(三)並聲明：
 1、被告應給付原告阿迪達斯公司14萬元，及自起訴狀繕本送達
    翌日起至清償日止，按年息5％計算之利息。
 2、被告應給付原告彪馬公司14萬元，及自起訴狀繕本送達翌日
    起至清償日止，按年息5％計算之利息。
 3、前2項請求，願供擔保請准宣告假執行。
 4、被告應將侵害原告等商標權情事之刑事附帶民事訴訟判決主
    文內容以長25公分、寬19公分之篇幅、10號細明體字體，分
    別登載於含自由時報、聯合報、中國時報等3報全國版面之
    首頁下半頁各1日。
二、被告張昭榆當庭認諾原告之全部請求。
三、得心證之理由：
(一)按「因犯罪而受損害之人，於刑事訴訟程序得附帶提起民事
    訴訟，對於被告及依民法負賠償責任之人，請求回復其損害
    。」、「附帶民事訴訟之判決，應以刑事訴訟判決所認定之
    事實為據。」，刑事訴訟法第487條第1項、第500條前段定
    有明文。查被告明知如附表所示之註冊/審定號之文字及商
    標圖樣，係由如附表所示各商標權人向我國經濟部智慧財產
    局申請註冊登記，取得指定使用於如附表「指定使用之商品
    類別」欄所示商品之商標權，現仍於商標專用期間，未經商
    標權人之同意或授權，不得於同一商品，使用相同或近似之
    商標，或明知為前開商品而為販賣或意圖販賣而持有、陳列
    ，亦明知如附表所示之商品，均係仿冒商標商品，竟基於販
    賣侵害商標權商品之接續犯意，於民國109年8月間某日起至
    109年10月9日晚間9時40分許被查獲為止，在臺中市○○區○○
    路0段000號之太原夜市，以擺攤方式，將如附表所示之仿冒
    商標商品公開陳列在其上址攤位，以每件100元價格向不特
    定人販賣。嗣經警於109年10月9日晚間9時40分許，在上開
    夜市查獲，並當場扣得如附表所示仿冒商標商品（尚扣得侵
    害其他商標權人之物）之犯罪事實，業經本院110年度智簡
    字第42號刑事判決認定在案，並判決被告犯商標法第97條前
    段之非法販賣侵害商標權之商品罪，處有期徒刑叁月，如易
    科罰金，以1000元折算1日，有上開刑事判決附卷可稽，則
    原告主張被告侵害其等商標權，自屬可採。
(二)按當事人於言詞辯論時為訴訟標的之捨棄或認諾者，應本於
    其捨棄或認諾為該當事人敗訴之判決，民事訴訟法第384條
    定有明文。經查，被告對於原告本件請求，已於本院言詞辯
    論時當庭表示沒有答辯聲明，經當庭確認其真意為訴訟標的
    之認諾，揆諸上開規定，本院自應本於被告之認諾，而為其
    敗訴之判決。從而，原告請求被告給付原告阿迪達斯公司14
    萬元；給付原告彪馬公司14萬元，及各自起訴狀繕本送達被
    告之翌日即110年5月27日起至清償日止，按年息5％計算之法
    定遲延利息，及被告應將侵害原告阿迪達斯公司、彪馬公司
    商標權情事之刑事附帶民事訴訟判決主文內容以長25公分、
    寬19公分之篇幅、10號細明體字體，分別登載於含自由時報
    、聯合報、中國時報全國版面之首頁下半頁各1日，為有理
    由，應予准許。
四、本件係本於被告認諾所為之判決，爰依民事訴訟法第389條
    第1項第1款職權宣告假執行，原告陳明就訴之聲明第1、2項
    願供擔保聲請宣告假執行，僅係促使本院職權發動，毋庸為
    准駁之諭知，附此敘明。
五、本件係刑事附帶民事訴訟，依法免納裁判費用，且在本院審
    理期間，亦未滋生其他訴訟必要費用，自毋庸為訴訟費用負
    擔之諭知，併此敘明。
參、據上論結，本件原告之訴為有理由，依智慧財產案件審理法
    第27條，刑事訴訟法第502條第2項、第491條第10款，民事
    訴訟法第389條第1項第1款，判決如主文。
中　　華　　民　　國　　111 　年　　 1　　月　　17　　日
                  刑事第二十庭  法  官  郭勁宏
以上正本證明與原本無異。
如不服本判決應於收受送達後20日內向本院提出上訴書狀，並應
敘述具體理由；其未敘述上訴理由者，應於上訴期間屆滿後20日
內向本院補提理由書（均須按他造當事人之人數附繕本）「切勿
逕送上級法院」。
本判決非對於刑事訴訟之判決有上訴時不得上訴。
　　　　                        書記官  黃昱程
中　　華　　民　　國　　111 　年　　 1　　月　　17　　日

附表
編號 侵害商標 種類 數量 1 PUMA 商標審定號 00000000 00000000 衣服 60件 2 PUMA 商標審定號 00000000 00000000 褲子 14件 3 ADIDAS 商標審定號 00000000 00000000 00000000 衣服 147件 4 ADIDAS 商標審定號 00000000 00000000 褲子 34件